# 土地购买中介费如何处理比较好

提问人：eikocarol 时间：2010-07-25 23:21:02
有家公司需买一块土地，公司去找一个中间人，中间人说土地可以卖，但每一亩土地要加 10 万，现在一共要买 40 亩土地，意思就是中间费要 400 万，这 400 万公司怎么才能把帐做出来不会有问题？ 我的想法：1.这 400 万中介费到税务局代开发票。2.中介费也入账到土地价值。不知这样处理是否可以，请大家指正。

回答人：chenyiwei
这个问题首先要解决这 400 万“佣金”的合规性问题。从你说的情况看，可能涉嫌商业贿赂。 如果基于当时的客观情况，不付出这 400万元的“佣金”就无法获得该土地，则会计处理上可以将其计入该土地使用权的取得成本中（也算是“必要支出”）。但税务上可能认定属于违法违规支出而不能税前扣除与该部分佣金相关的土地使用权摊销费用。

回答人：chenyiwei
回复 8 楼 fanxu7788 的帖子不过这样做有一个前提：必须是出让土地的再转让。如果是初次出让（感觉这个案例中这种可能性更大些），这种方式就不一定可行。不过我也没有想出此类情况下的更好的解决方案。 还要注意：即使是出让地再转让的情形，也要关注这样操作对于转出方的所得税、土地增值税的影响。

回答人：chenyiwei
回复 10 楼 fanxu7788 的帖子这样做似乎就不符合业务的实质了。不过我也没有想出更好的办法。